【裁判字號】    97,易,504
【裁判日期】    970729
【裁判案由】    竊盜
【裁判全文】
臺灣雲林地方法院刑事判決               97年度易字第504號
公  訴  人  臺灣雲林地方法院檢察署檢察官
被      告  丁○○
                    （另案在臺灣雲林第二監獄執行中）
上列被告因竊盜案件，經檢察官提起公訴（97年度偵字第2815號
），被告在準備程序中就被訴事實為有罪之陳述，本院合議庭裁
定由法官一人進行簡式審判程序，判決如下：
    主      文
丁○○攜帶兇器竊盜，共伍罪，各處有期徒刑柒月。應執行有期
徒刑壹年。
    事實及理由
一、丁○○因缺錢花用，即意圖為自己不法所有，分別於下列時
    、地，以下述方式竊取他人農田上之抽水馬達，試圖變賣得
    現花用：
  (一)於民國97年5 月26日16時30分許，丁○○駕駛車號3L-4567
    號自小客車，並攜帶其所有客觀上足以傷害人之生命、身體
    ，而可供兇器使用之剪刀1 把（未扣案），前往雲林縣土庫
    鎮○○段64地號甲○○所有之農田旁水溝內，以剪刀剪斷裝
    設在水溝內之抽水馬達電線（毀損部分未據告訴，下均相同
    ）後，竊取甲○○所有之抽水馬達1 臺。
  (二)於同日17時許，丁○○駕駛該車並攜帶上開剪刀，前往雲林
    縣土庫鎮○○里○○段戊○○所有之農田旁水溝內，以相同
    方式竊取戊○○所有之抽水馬達1 臺。
  (三)於同日17時30分許，丁○○駕駛該車並攜帶上開剪刀，前往
    雲林縣土庫鎮○○段庚○○所有之農田旁水溝內，以相同方
    式竊取庚○○所有之抽水馬達1 臺。
  (四)於同日18時許，丁○○駕駛該車並攜帶上開剪刀，前往雲林
    縣土庫鎮○○段乙○所有之農田旁水溝內，以相同方式，接
    續竊取乙○所有之抽水馬達2 臺。
  (五)於同日19時許，丁○○駕駛該車並攜帶上開剪刀，前往雲林
    縣土庫鎮○○里○○段丙○○所有之農田旁水溝內，以相同
    方式，竊取丙○○所有之抽水馬達1 臺。
    丁○○在竊盜得手後，即將所竊得之抽水馬達共6 臺置於該
    車後車廂內，載往址設雲林縣土庫鎮奮起里綺湖119 號之「
    梓豪資源回收場」，欲變賣求現，但因該回收場負責人楊嘉
    豪不願收購該批抽水馬達，丁○○準備原車載回時，適警方
    巡邏至該處，發現該車後車廂內放置上開抽水馬達6 臺，當
    場攔檢查獲，始知上情。
二、認定犯罪事實所憑之證據及理由：
  (一)本案被告丁○○所犯之罪，均係死刑、無期徒刑、最輕本刑
    為3 年以上有期徒刑以外之罪，其於準備程序就前揭被訴事
    實為有罪之陳述，經受命法官告知簡式審判程序之旨，並聽
    取其與公訴人之意見後，本院合議庭裁定由受命法官獨任進
    行簡式審判程序，是本案之證據調查，依刑事訴訟法第273
    條之2 規定，不受同法第159 條第1 項、第161 條之2 、第
    16 1條之3 、第163 條之1 及第164 條至第170 條規定之限
    制，合先敘明。
  (二)上開犯罪事實，業據被告在本院審理中已供承不諱，核與被
    害人甲○○、戊○○、乙○、丙○○及證人楊嘉豪於警詢時
    指述、證述之情節大致相符，並有贓物認領保管單4 紙及現
    場照片24張等附卷可稽，足認被告之自白與事實相符，可以
    採信，起訴書雖認被告復使用未扣案之美工刀為本案竊盜行
    為，但已為被告在本院審理中明確否認，是起訴書之記載應
    有誤會，特予說明。綜上，本件事證明確，被告前述犯行洵
    堪認定，應依法論科。
三、論罪科刑之理由：
  (一)按刑法第321 條第1 項第3 款之攜帶兇器竊盜罪，其所稱「
    兇器」，其種類並無限制，凡客觀上足對人之生命、身體、
    安全構成威脅，具有危險性之兇器均屬之，且祇須行竊時攜
    帶此種具有危險性之兇器為已足，並不以攜帶之初有行兇之
    意圖為必要（最高法院79年臺上字第5253號判例要旨參照）
    。查被告用以竊取抽水馬達之剪刀1 把，雖未扣案，但該把
    剪刀係被告做鐵工時用來剪鐵片之用，頭尖尖的，長約20公
    分左右，業據被告供認在卷，足見該把剪刀質地堅硬，鋒利
    非常，客觀上顯足以對人之生命、身體產生危害甚明。是核
    被告所為，係犯刑法第321 條第1 項第3 款之加重竊盜罪。
  (二)被告竊取乙○所有之抽水馬達2 臺，係於密接之時地為之，
    侵害相同法益，為接續犯，應僅論以1個攜帶兇器竊盜罪。
  (三)被告所犯5 次攜帶兇器竊盜罪，犯意各別，且係侵害不同法
    益，應分論併罰。
  (四)「數罪併罰，分別宣告其罪之刑，依下列各款定其應執行者
    ：五宣告多數有期徒刑者，於各刑中之最長期以上，各刑合
    併之刑期以下，定其刑期。但不得逾30年。」刑法第51條第
    5 款定有明文。又法律上屬於自由裁量事項，尚非概無法律
    性之拘束，在法律上有其外部界限及內部界限。前者法律之
    具體規定，使法院得以具體選擇為適當裁判，此為自由裁量
    之外部界限。後者法院為自由裁量時，應考量法律之目的，
    法律秩序之理念所在，此為自由裁量之內部界限。法院為裁
    判時，二者均不得有所踰越。在數罪併罰應定其應執行刑之
    案件，法院所為刑之酌定，固屬自由裁量事項，然對於法律
    之內、外部界限，仍均應受其拘束（最高法院94年度臺非字
    第21號裁判要旨參照）。又數罪併罰在定其應執行之刑之際
    ，自應再為應執行之刑的決定，亦屬一種特別的量刑過程，
    其考量結果，並非單純表示一種數罪刑度的總和而已，而是
    再次對於同一行為人人格的檢視。相較刑法第57條定有科刑
    時應審酌的事項，係對一般犯罪行為之裁量而言，合併刑之
    宣告，則屬一種對犯罪人本身及所犯之各種犯罪的綜合判斷
    。申言之，定執行之刑的宣告，並非僅在法定範圍之內自由
    裁量，仍應注意行為人從其犯數罪所反映的人格特性，及考
    量刑法目的相關刑事政策，妥為宣告。而刑法的功能中，除
    一般預防及特別預防之外，更重要的是，行為人再社會化及
    具體的社會保護作用，否則加諸過度之刑罰於被告，徒僅造
    成責任報應，去實現一個未知、抽象的正義。本院審酌被告
    不思循正常途徑賺取金錢，竟任意竊取他人財物圖變賣得現
    花用，無視法紀，尊重他人財產權觀念薄弱，亦影響社會治
    安，但被告所犯5 次攜帶兇器竊盜罪，均係在相當接近之時
    地為之，犯罪手法復相同，所竊得之抽水馬達現已歸還給被
    害人，犯罪所得及所造成被害人之財產損失均屬非鉅，被告
    犯後坦承犯罪，態度尚佳，已見悔意，暨被害人自承國中畢
    業，智識程度不高等一切情狀，分別量處如主文所示之刑，
    並認定其應執行之刑為有期徒刑1 年，即可收教化及警惕之
    效。檢察官具體求刑有期徒刑1 年，顯有考量上情，應屬允
    當，併此陳明。
  (五)被告所有供上述竊盜行為所用之剪刀1 把，雖為被告所有，
    已經被告供陳無訛，但並未扣案，為免將來執行困難，爰不
    予宣告沒收，附此敘明。
四、應適用之法律：
    依刑事訴訟法第273 條之1 第1 項、第299 條第1 項前段，
    刑法第321 條第1 項第3 款、第51條第5款，判決如主文。
本案經檢察官己○○到庭執行職務。
中    華    民    國    97    年    7     月    29    日
                  刑事第五庭    法  官  王  紹  銘
以上正本證明與原本無異。
如不服本判決，應於收受本判決後10日內向本院提出上訴書狀，
並應敘述具體理由。如未敘述上訴理由者，應於上訴期間屆滿後
20 日 內向本院補提理由書狀（均須按他造當事人之人數附繕本
）「切勿逕送上級法院」。
                                書記官  王  秀  如
中    華    民    國    97    年    7     月    29    日
附錄本判決論罪科刑法條全文：
中華民國刑法第321條第1項
犯竊盜罪而有左列情形之一者，處6 月以上5 年以下有期徒刑：
一  於夜間侵入住宅或有人居住之建築物、船艦或隱匿其內而犯
    之者。
二  毀越門扇、牆垣或其他安全設備而犯之者。
三  攜帶兇器而犯之者。
四  結夥三人以上而犯之者。
五  乘火災、水災或其他災害之際而犯之者。
六  在車站或埠頭而犯之者。


司法院資訊處製作；財團法人民間司法改革基金會備份。
